【裁判字號】    90,易,2016
【裁判日期】    900726
【裁判案由】    違反能源管理法
【裁判全文】
臺灣高雄地方法院刑事判決                          九十年度易字第二一六號
    公  訴  人  臺灣高雄地方法院檢察署檢察官
    被      告  乙○○
右列被告因違反能源管理法案件，經檢察官提起公訴（九十年度偵字第七四０一號）
，本院判決如左：
    主  文
乙○○未經許可而經營中央主管機關指定之能源產品之銷售業務，處有期徒刑月，
如易科罰金，以佰元折算壹日。
柴油伍萬仟貳佰公升、方型及圓型儲油槽各壹只（埋設於地下）、抽油馬達貳台、
輸油管貳條，均沒收。
    事  實
一、乙○○明知未經中央主管機關行政院經濟部之許可，不得經營中央主管機關指定
    為能源產品之柴油銷售業務，竟自九十年三月下旬起，在高雄縣林園鄉○○路二
    一八巷二十七號後方空地埋設方型及圓型儲油槽各一只，並向姓名年籍住所不詳
    之成年男子，以每公升新台幣（下同）七元五角元之價格購入柴油儲存於上開油
    槽內，再以每公升八元之價格銷售予不特定人，未經中央主管機關許可，擅自經
    營經中央主管機關指定為能源產品之柴油銷售業務。嗣於同年四月十五日下午六
    時三十分許，在上址銷售五千公升柴油予賴慶龍，正在輸送油料至賴慶龍所駕駛
    之油罐車之際，為警當場查獲，並扣得柴油五萬三千二百公升、方型及圓型油槽
    各一個、抽油馬達二台及輸油管二條。
二、案經內政部警政署高雄港務警察所移送臺灣高雄地方法院檢察署檢察官偵查起訴
    。
    理  由
一、訊據被告乙○○固坦承於右揭時地私設加油站銷售柴油，於同年四月十五日下午
    六時三十分許，在上址銷售五千公升柴油予油罐車私機賴慶龍時，為警查獲之事
    實，惟辯稱：只有方型油槽是伊的設置，圓型油槽不是伊的，查獲時剛與賴慶龍
    談妥價錢及數量，尚未開始加油即為警查獲云云。然查，被告於警訊時已供承剛
    開始為賴慶龍加油時即為警察查獲等語，核與證人賴慶龍於警訊時陳稱：剛開始
    裝載不久，警方人員就到場等語相符，另查獲警員甲○○於本院亦證稱：伊等人
    員到達現場時，輸油馬達正在運轉，二條輸油管均已連接至賴慶龍之油罐車上，
    警卷所附之照片即係渠等一到現場立即拍攝的等語可佐（見本院九十年七月十二
    日審判筆錄），並有查獲當時之照片十張附於警訊卷足憑，被告為警查獲時正在
    輸送油料至賴慶龍所駕駛之油罐車一情，已堪認定，所辯尚未開始加油即被查獲
    一詞，顯係避重就輕之卸詞，要無可採。另被告辯稱查獲之圓型油槽內油料非其
    所有一節，查證人賴慶龍查獲當時係向被告購入油料，已據賴慶龍於警訊時陳明
    可按，賴慶龍並無同時另向他人購買，洵屬無疑，而查獲當時，現場所埋設之方
    型及圓型油槽，均各連接一條輸油管至賴慶龍之油罐車，均正在抽取油槽內之油
    料至油罐車，且二座油槽所設置之距離相隔未超過一公尺等情，亦經證人甲○○
    證述明確，並有現場照片附卷可佐，該圓型油槽倘非被告所設置，被告豈會將該
    油槽內之油料售予賴慶龍，顯見其此部分所辯，亦非真實，扣案之方型及圓型油
    槽均為被告所設置之儲油槽，亦堪肯認。再者該二座油槽內所儲存之油料共有五
    萬三千二百公升，復有查獲警員所計算之現場查獲物品登記及搜索扣押證明筆錄
    載明可稽，而該扣案油品，經抽樣送請經濟部取締違法經營油品會報執行小組高
    雄執行分組鑑定，該油樣經化驗結果符合能源管理法第一章第二條第一項所稱「
    石油及其產品」與經濟部經８８能字第八八四六二二一九號公告能源產認定基範
    之「柴油」規範相符，亦有該執行小組九十年七月四日高處（九十）高執字第九
    ００七００七五號函附之檢驗報告在卷可按，此外，並有抽油馬達二台、輸油管
    二條等售油機具扣案可佐，被告未經許可經營柴油銷售業務犯行，事證明確，洵
    堪認定。
二、核被告所為，係犯能源管理法第二十條之一前段之未經許可而經營中央主管機關
    指定之能源產品之銷售業務罪。審酌被告經營儲油場加油業務，侵害能源之健全
    管制，又未有適當保存方法，極易因油料爆炸造成公共危險，扣案油料數量高達
    五萬餘公升，犯罪情節顯然不輕，惟念其前未有犯罪前科，此有臺灣高雄地方法
    院檢察署刑案資料查註記錄表在卷可按，素行尚佳等一切情狀，量處如主文所示
    之刑，以資警懲，併諭知易科罰金之折算標準。扣案柴油五萬三千二百公升，係
    被告未經許可銷售之產品，應依能源管理法第二十條之一後段諭知沒收，另方型
    及圓型油槽各一個、抽油馬達二台及輸油管二條，為被告所有且供其犯罪所用之
    物，前已敘明，均應依刑法第三十八條第一項第二款之規定宣告沒收之。
據上論斷，依刑事訴訟法第二百九十九條第一項前段，能源管理法第二十條之一，刑
法第十一條、第四十一條第一項、第三十八條第一項第二款，罰金罰緩提高標準條例
第二條，判決如主文。
中      華      民      國    九十      年      七      月    二十六    日
                                    台灣高雄地方法院刑事庭
                                        法  官  陳淑卿
右正本證明與原本無異。
如不服本判決，應於判決送達後十日內，向本院提出上訴狀。
                                        書記官  陳朝宗
中      華      民      國    九十      年      七      月     二十六   日
附錄本判決論罪法條：
能源管理法第二十條之一：
未經許可而經營中央主管機關指定之能源產品之輸入、輸出、生產、銷售業務者，處
一年以下有期徒刑、拘役或科或併科新台幣拾萬元以下罰金，並得沒收其輸入、輸
出、生產、銷售之產品。


司法院資訊處製作；財團法人民間司法改革基金會備份。
